【裁判字號】    99,抗,262
【裁判日期】    991130
【裁判案由】    本票裁定
【裁判全文】
臺灣臺中地方法院民事裁定               99年度抗字第262號
抗  告  人  劉秀玉即勝億工程行
相  對  人  康文展
上列抗告人與相對人間因聲請本票裁定事件，抗告人對於中華民
國99年9月28日本院司法事務官所為之裁定（99年度司票字第480
4號）提起抗告，本院合議庭裁定如下：
    主    文
抗告駁回。
抗告程序費用新臺幣壹仟元由抗告人負擔。
    理    由
一、按執票人依票據法第123條規定，向本票發票人行使追索權
    時，聲請法院裁定對發票人之財產強制執行者，係屬非訟事
    件，此項聲請之裁定，及抗告法院之裁定，僅依非訟事件程
    序，以審查強制執行許可與否，並無確定實體上法律關係存
    否之效力，而法院僅就本票形式上之要件是否具備予以審查
    ，即為已足，至於當事人間實體上之爭執，應循訴訟程序以
    資解決，要非非訟裁定法院所得審酌，最高法院56年台抗字
    第714號、57年台抗字第76號判例意旨參照
二、本件相對人主張：其執有抗告人所簽發如原裁定附表所示之
    本票1紙（下稱系爭本票），並免除作成拒絕證書，詎提示
    後未獲付款，爰依票據法第123條規定聲請裁定許可強制執
    行等情，已據其提出系爭本票為證。原裁定予以准許，即無
    不合。
三、本件抗告意旨略以：抗告人所聲請本票裁定之金額其99年5
    月28日至同年8月25日之利息新台幣18,000元抗告人已付予
    相對人，又相對人於同年8月22日將車號：1861LD之擔保品
    亦強行開走，抗告人與相對人間之債務尚有疑慮，原審逕就
    相對人持有系爭本票聲請而裁定准予強制執行，顯非允當，
    爰依法提起抗告，請求廢棄原裁定等語。經查：相對人依票
    據法第123條規定，聲請法院裁定對發票人即抗告人之財產
    強制執行，其性質係屬非訟事件，故法院依法僅就系爭本票
    形式上之要件是否具備予以審查為已足，如前所述，抗告人
    上開主張之事實，縱然屬實，惟均屬實體上之爭執，應由抗
    告人另行提起訴訟，以資解決，尚非本件非訟事件程序所得
    審究，從而，抗告人提起本件抗告，為無理由，應予駁回。
四、按非訟事件依法應由關係人負擔費用者，法院裁定命關係人
    負擔時，應一併確定其數額，非訟事件法第24條第1項定有
    明文。爰依法確定本件抗告程序費用額為1,000元，由抗告
    人負擔。
五、據上論結，本件抗告為無理由，依非訟事件法第46條、第21
    條第2項、第24條第1項、民事訴訟法第495條之1第1項、第4
    49條第1項、第78條，裁定如主文。
中    華    民    國    99    年    11    月    30    日
                民事第一庭  審判長法  官  李悌愷
                                  法  官  周玉蘭
                                  法  官  陳文爵
正本係照原本作成。
如不服本裁定，僅得於收受本裁定正本送達後10日內，以適用法
規顯有錯誤為理由，向本院提出再再抗告狀，（須附繕本1份及
繳納再抗告裁判費新台幣1,000元）。
中    華    民    國    99    年    11    月    30    日
                                  書記官  施玉卿

司法院資訊處製作；財團法人民間司法改革基金會備份。
